# 转让控制权时剩余股权按公允价值重新计量产生的投资收益是否作为未分配利润计算分红？

提问人：zgr8577 时间：2018-02-22 12:02:17
转让控制权时剩余股权按公允价值重新计量产生的投资收益是否作为未分配利润计算分红？

回答人：chenyiwei
1 、如果丧失控制权后保留重大影响或共同控制，则对剩余股权按公允价值重新计量的处理只发生在合并报表层面，相应地重新计量损益也只体现在合并报表中。因为利润分配的依据是个别报表层面的可供分配利润，因此这部分只在合并报表层面体现的利润自然不能用于分配。 2 、如果丧失控制权后变为无共同控制且无重大影响的“三无”股权投资，按金融资产模式核算，则在个别报表和合并报表层面都要对剩余股权按公允价值重新计量。这种情况下个别报表层面也会有重新计量的损益。理论上个别报表层面的重新计量损益是可以用于分配的，但因为这部分利润只是纸面上的，没有对应的现金流作为支持，因此不建议将其纳入本期的现金股利分配基数（但仍需纳入法定盈余公积的计提基数）。 3 、在做分红测算三年平均实现可供分配利润时，这笔因报表合并而未实际实现的收益没有规定可以扣除。

提问人：zgr8577 时间：2018-02-23 14:32:49
陈版：这笔合并报表层面确认的丧失控制权后剩余股权按公允价值重新计量产生的未实现收益 是否可以参照 会计部函[2008]50号中“以公允价值计量的相关资产，其公允价值变动形成的收益，暂不得用于利润分配”？

回答人：chenyiwei
这是两个概念。这笔利润只体现在合并报表层面，本来就是不能用于分配的。如果是体现在个别报表层面，如剩余股权按金融资产核算产生的重新计量收益，可以参照会计部函[2008]50号。